臺灣臺中地方法院行政訴訟判決
110年度交字第388號
原      告  賴昱維  


被      告  臺中市交通事件裁決處
                      設臺中市○○區○○○路00號
代  表  人  黃士哲    住同上
訴訟代理人  黃曉妍律師
上列當事人間交通裁決事件，原告不服被告如附表所示裁決，提
起行政訴訟，本院判決如下：
    主  文
原告之訴駁回。
訴訟費用新臺幣參佰元由原告負擔。
    事實及理由
一、程序事項：按行政訴訟法第237條之7規定，交通裁決事件之
    裁判，得不經言詞辯論為之。本件屬交通裁決事件，依兩造
    所述各節及卷內資料其事證已臻明確，本院認無經言詞辯論
    之必要，爰不經言詞辯論而為判決。
二、事實概要：
　　原告所有號牌1019-YX號自用小客車(下稱系爭車輛），先後
    於㈠110年6月14日20時30分許，停放於新竹市○區○○路00號前
    ，因「在設有禁止臨時停車標線處所臨時停車」之違規行為
    ，遭民眾於110年6月14日檢具事證檢舉，㈡110年6月18日19
    時54分許，停放於新竹市○區○○路00號前，因「在禁止臨時
    停車處所停車」之違規行為，遭民眾於110年6月19日檢具事
    證檢舉，㈢110年6月22日11時53分許，停放於新竹市○區○○路
    00號前，因「在禁止臨時停車處所停車」之違規行為，遭民
    眾於110年6月22日檢具事證檢舉， ㈣110年7月6日11時53分
    許，停放於新竹市○區○○路00號前，因「在禁止臨時停車處
    所停車」之違規行為，遭民眾於110年7月6日檢具事證檢舉
    ，㈤ 110年7月23日11時55分許，停放於新竹市○區○○路00號
    前，因「在禁止臨時停車處所停車」之違規行為，遭民眾於
    110年7月23日檢具事證檢舉，經新竹市警察局第二分局（下
    稱舉發機關）員警認定該車先後違反道路交通管理處罰條例
    第55條第1項第3款、第56條第1項第1款之規定，逕行對車主
    即原告製開第E30P35365、E30P37241、E30P37788、E30P479
    97、E30P54698號舉發違反道路交通管理事件通知單。原告
    未於到案期限檢具事證及應歸責人相關資料，向被告告知應
    歸責人，被告即依道路交通管理處罰條例第85條第4項規定
    ，推定原告有過失，並依道路交通管理處罰條例第85條第1
    項後段「仍依本條例各該違反條款規定處罰」之規定，被告
    續於110年9月7日以中市裁字第68-E30P35365、68-E30P3724
    1、68-E30P37788、68-E30P47997、68-E30P54698號裁決書
    （以下合稱原處分），依道路交通管理處罰條例第56條第1
    項第1款、第55條第1項第3款、「違反道路交通管理事件統
    一裁罰基準表」之規定，按期限內到案之基準，分別裁處原
    告第1階段罰鍰新臺幣（下同）300元、900元、900元、900
    元、900元。
三、原告主張略以：
　　原告遭舉發之臨停位置相同，竟遭舉發不同違規法條，被告
    所為之處分顯有錯誤等語。並聲明：原處分撤銷。
四、被告答辯略以：
　　從舉發機關提供資料顯示，系爭車輛停車地點為紅實線右側
    ，該路段為禁止臨時停車路段，系爭車輛停放該處，自應受
    罰。上開5件違規，其違規日期均不同，核屬不同之數行為
    ，應自依行政罰法第25條規定予以分別處罰等語。並聲明：
    原告之訴駁回。
五、本院之判斷：
(一)按「汽車臨時停車時，應依下列規定：三、設有禁止臨時停
    車標誌、標線處所不得臨時停車。」、「汽車停車時，應依
    下列規定：一、禁止臨時停車處所不得停車。」、「汽車駕
    駛人，臨時停車有下列情形之一者，處新臺幣3百元以上6百
    元以下罰鍰：一、在橋樑、隧道、圓環、障礙物對面、人行
    道、行人穿越道、快車道臨時停車。……三、在設有禁止臨時
    停車標誌、標線處所臨時停車。」、「汽車駕駛人停車時，
    有下列情形之一者，處新臺幣六百元以上一千二百元以下罰
    鍰：一、在禁止臨時停車處所停車。」道路交通安全規則第
    111條第1項第3款、第112條第1項第1款、道路交通管理處罰
    條例第55條第1項第1款、第3款、第56條第1項第1款分別定
    有明文。而「標線依其型態原則上分類如下：一、線條：以
    實線或虛線標繪於路面或緣石上，用以管制交通者，原則上
    區分如下：……（五）紅實線：設於路側，用以禁止臨時停車
    。」為道路交通標誌標線號誌設置規則第149條第1項第1款
    第5目所明定。
(二)經查，依舉發機關110年8月18日竹市警二分五字第11000217
    38號、110年10月5日竹市警二分五字第1100026548號函檢附
    之採證照片（見本院卷第89-103頁反面頁、第113頁、第115
    頁）所示，系爭車輛分別於：㈠2021年6月14日 20：30：13
    時至20：34：00時、㈡2021年6月18日 19：54：02時至20：0
    4：01時、㈢2021年6月22日11：35：54時至12：19：35時、㈣
    2021年7月6日11：53：07時、㈤2021年7月23日11：55：46時
    12：21：44時，停放於臺中市東區高翠路旁紅實線右側，後
    方煞車燈及第三煞車燈關閉，且均未見駕駛人在場等情。
(三)按前揭道路交通安全規則第111條第1項第3款、第112條第1
    項第1款所禁止者，係謂設有禁止臨時停車標線「處所」不
    得停車，而道路交通管理處罰條例第56條第1項第1款所處罰
    之對象，亦係禁止在臨時停車標線「處所」臨時停車或停車
    者，既指處所，自包含其週邊不適宜停車之空間，亦即包括
    該標線左、右側道路，而非僅限於該紅色實線本體甚明。查
    系爭車輛於附表編號1-5所列之時、地停放於路旁紅實線右
    側，其後方煞車燈及第三煞車燈關閉，駕駛人均未在場，並
    無符合道路交通管理處罰條例第3條第10款「臨時停車」之
    構成要件，確屬「停車」狀態無誤。而禁止臨時停車標線之
    設置依該路段實際條件與行車安全等因素，認該處確不適宜
    停車而為繪設，其目的在禁止所有車輛於繪設該類標線之路
    段上任何停車行為，而原告將系爭車輛停放於紅線旁，即該
    當「在禁止臨時停車處所停車」之規定。故原告主張其為「
    臨停狀態」云云，即非可採。
(四)另關於原處分附表編號１所列之裁決書（即原告遭檢舉110年
    6月14日20時30分許，停放於新竹市○區○○路00號前，因「在
    設有禁止臨時停車標線處所『臨時停車』」之違規行為)：依
    上開說明，附表編號１部分，系爭車輛屬於停車狀態，應核
    屬該當道路交通管理處罰條例第56條第1項第1款「在禁止臨
    時停車處所『停車』」之違規。雖被告誤以道路交通管理處罰
    條例第55條第1項第3款「在禁止臨時停車處所『臨時停車』」
    對原告裁罰；然按交通裁決事件，撤銷訴訟之判決，如係變
    更原處分或決定者，不得為較原處分或決定不利於原告之判
    決，行政訴訟法第237條之9第1項準用第236條、第195條第2
    項定有明文，此即「不利益變更禁止原則」之規定。觀諸道
    路交通管理處罰條例第55條第1項第3款「在設有禁止臨時停
    車標誌、標線處所『臨時停車』」，係處罰300元以上600元以
    下罰鍰；而第56條第1項第1款「在禁止臨時停車處所『停車』
    」則處罰600元以上1,200元以下罰鍰。可知前者裁處之罰鍰
    金額低於後者，縱被告對於原告違規事實有所誤認，以「臨
    時停車」之規定對原告裁罰不無瑕疵，惟為避免將該部分裁
    罰處分撤銷後，原告反受更重之處罰，爰依前開不利益變更
    禁止原則之規定，本院不將該部分之裁罰處分撤銷，以維原
    告權益，附此敘明。
六、綜上所述，原告違規事證明確，被告依法所為附表編號2-5
    之處分並無違誤，附表編號1之處分雖有瑕疵但不利益變更
    禁止原則之規定，不予撤銷；故本件原處分原告訴請撤銷，
    為無理由，應予駁回。
七、本件第一審裁判費為300元，應由原告負擔，爰確定第一審
    訴訟費用額如主文第2項所示。
據上論結，本件原告之訴為無理由，依行政訴訟法第237條之7、
第98條第1項前段、第237條之8第1項，判決如主文。
中　　華　　民　　國　 111　　年　　3 　　月　　25　　日
　　　　　　　　　行政訴訟庭　法　官   吳俊螢
上為正本係照原本作成。
如不服本判決，應於送達後20日內，向本院提出上訴狀，其未表
明上訴理由者，應於提出上訴後20日內向本院補提理由書（均須
按他造人數附繕本）。上訴理由應表明關於原判決所違背之法令
及其具體內容，或依訴訟資料可認為原判決有違背法令之具體事
實。
中　　華　　民　　國　　111 　年　　3 　　月　　25　　日
                              書記官　 王素珍　
 
附表：
編號 裁決書案號 違規時間 違規地點 裁決日期 舉發違規事由 處罰主文 １ 中市裁字第68-E30P35365號 110年6月14日20時30分 新竹市○區○○路00號 110年9月7日 在設有禁止臨時停車標線處所臨時停車 罰鍰300元 ２ 中市裁字第68-E30P37241號 110年6月18日19時54分 新竹市○區○○路00號 110年9月7日 在禁止臨時停車處所停車 罰鍰900元 ３ 中市裁字第68-E30P37788號 110年6月22日11時53分 新竹市○區○○路00號 110年9月7日 在禁止臨時停車處所停車 罰鍰900元 ４ 中市裁字第68-E30P47997號 110年7月6日11時53分 新竹市○區○○路00號 110年9月7日 在禁止臨時停車處所停車 罰鍰900元 ５ 中市裁字第68-E30P54698號 110年7月23日11時55分 新竹市○區○○路00號 110年9月7日 在禁止臨時停車處所停車 罰鍰900元